【裁判字號】    92,訴,40
【裁判日期】    920506
【裁判案由】    違反毒品危害防制條例
【裁判全文】
臺灣屏東地方法院刑事判決                            九十二年度訴字第四號
    公  訴  人  臺灣屏東地方法院檢察署檢察官
    被      告  甲○○
右列被告因違反毒品危害防制條例案件，經檢察官提起公訴（九十一年度毒偵字第一
五九一號）及移送併辦（九十二年度毒偵字第五二八號），本院判決如左：
    主  文
甲○○連續施用第一級毒品，處有期徒刑肆月，如易科罰金，以參佰元折算壹日。扣
案海洛英壹包（淨重零點零參公克、包裝重零點貳柒公克）沒收銷燬，吸管壹支沒收
。
    事  實
一、甲○○前因施用毒品案件，經觀察、勒戒後，認無繼續施用毒品之傾向，由臺灣
    屏東地方法院檢察署檢察官於民國八十八年六月三十日，以八十八年度偵字第四
    ○七九號不起訴處分確定後，復因施用毒品案件，經觀察、勒戒後，認有繼續施
    用毒品之傾向，先送強制戒治，並由臺灣屏東地方法院檢察署檢察官提起公訴，
    嗣於九十年七月二十三日，經臺灣屏東地方法院以九十年度訴字第三六七號判處
    有期徒刑八月確定。嗣復基於概括犯意，自九十一年八月一日起至九十一年十一
    月三十日止，連續在其位於屏東縣九如鄉○○路○段三０三號之居所處，以約每
    四天施用一次之頻率多次施用第一級毒品海洛英，後經其父林勝國之勸說，於九
    十一年十二月二日，於偵查機關未發覺其犯之前，主動向警方自首而接受裁判，
    並交出第一級毒品海洛英壹包（淨重零點零三公克、包裝重零點二七公克）及其
    所有供施用毒品之器具吸管一支。
二、案經屏東縣內埔分局報請台灣屏東地方法院檢察署檢察官偵查起訴。
    理  由
壹、有罪部分
一、右揭事實，業經被告甲○○坦承不諱，核與證人林勝國即被告父親證述情節相符
    ，且被告為警採尿後，經送鑑驗結果呈嗎啡陽性反應，有台灣檢驗科技股份有限
    公司檢驗報告一紙在卷可稽，此外，並有海洛英壹包（淨重零點零三公克、包裝
    重零點二七公克）及吸管一支扣案可資佐證，而扣案之海洛因，確含有第一級毒
    品海洛英成分，亦有法務部調查局鑑驗通知書一紙在卷可按。又被告前因施用毒
    品案件，經觀察、勒戒後，認無繼續施用毒品之傾向，由臺灣屏東地方法院檢察
    署檢察官於民國八十八年六月三十日，以八十八年度偵字第四○七九號不起訴處
    分確定後，復因施用毒品案件，經觀察、勒戒後，認有繼續施用毒品之傾向，先
    送強制戒治，並由臺灣屏東地方法院檢察署檢察官提起公訴，嗣於九十年七月二
    十三日，經臺灣屏東地方法院以九十年度訴字第三六七號判處有期徒刑八月確定
    等情，亦有台灣屏東地方法院檢察署刑案查註紀錄表、上揭起訴書、裁定書等在
    卷可稽，事證明確，被告犯行洵堪認定。
二、核被告甲○○所為，係犯毒品危害防制條例第十條第一項施用第一級毒品罪。被
    告先後多次施用第一級毒品犯行，時間緊接，方法相同，所犯係構成要件同一之
    罪名，顯係基於概括犯意為之，係連續犯，應依刑法第五十六條之規定，以一罪
    論並加重其刑。被告連續施用第一級毒品之際分別多次持有第一級毒品，亦係基
    於概括犯意，本應論以連續持有第一級毒品罪，惟其持有後進而施用，持有之低
    度行為應為施用之高度行為所吸收，乃不另論。被告於犯罪偵查機關未發覺前，
    向屏東縣內埔分局警員自首一情，據證人林勝國證述在卷，並有該局所制作之刑
    事案件報告書在卷可稽，核與刑法第六十二條前段自首之例相符，爰依法減輕其
    刑，並依法先加後減之。審酌被告之犯罪動機、目的、手段，致生危害於社會風
    氣，犯後坦承犯行等一切情狀，從輕量處如主文所示之刑。扣案海洛英壹包（淨
    重零點零三公克、包裝重零點二七公克），應依毒品危害防制條例第十八條第一
    項前段之規定，宣告沒收銷燬之，扣案吸管一支為被告所有且供施用海洛英所用
    之物，應依刑法第三十八條第一項第二款宣告沒收。
貳、檢察官移送併案審理部分（台灣屏東地方法院檢察署九十二年度毒偵字第五二八
    號）
一、移送併案審理略以：被告甲○○於九十二年三月中旬起至九十二年三月二十三日
    止，連續在高雄縣鳳山市等處，多次施用第一級毒品海洛英，因認被告所涉上揭
    施用第一級毒品海洛英罪嫌與前揭論罪科刑部分有連續犯裁判上一罪之關係。
二、按刑法上連續犯所謂出於概括犯意，必須其多次犯罪行為，自始均在一個預定犯
    罪計劃內，出於主觀上始終同一犯意之進行，始足當之。若中途另有新犯意發生
    ，縱所犯為同一罪名，究非連續其初發之意思，即不能成立連續犯（最高法院七
    十六年度台上字第三四○○號判例、八十九年度台上字第二八二號號判決參照）
    。
三、訊據被告固不諱言自九十二年三月中旬起至九十二年三月二十三日止，連續在高
    雄縣鳳山市等處多次施用第一級毒品海洛之事實，惟堅稱：「我自首之後，有一
    段時間沒有用，後來是三月中旬又開始吸用」「（問：三月中旬為何再吸食？）
    答：我之前有吃戒毒中心的藥，毒癮已斷，後來三月中旬，遇到朋友，他拿給我
    毒品，我才施用」等語，則移送併辦部分與起訴部分既相隔三月餘，且被告復堅
    稱其間已戒斷毒癮，是被告前揭論罪科刑部分與移送併辦部分顯非自始在一個預
    定犯罪計劃內，故檢察官移送併辦部分與前揭論罪科刑部分，並無連續犯之裁判
    上一罪關係，自無從併予審理，應由檢察官另行偵查，附此敘明。
據上論斷，應依刑事訴訟法第二百九十九條第一項前段，毒品危害防制條例第十條第
一項、第十八條第一項前段，刑法第十一條、第五十六條、第六十二條前段、第四十
一條第一項前段、第三十八條第一項第二款前段，罰金罰鍰提高標準條例第二條，判
決如主文。
中      華      民      國      九十二      年     五     月     六     日
                                      臺灣屏東地方法院刑事第四庭
                                          法  官   郭書豪
右正本證明與原本無異。
如不服本判決應於收受本判決後送達後十日內向本院提出上訴書狀，其未敘述上訴理
由者，並得於提起上訴後十日內向本院補提理由書狀（均須按他造當事人之人數附繕
本 ）「切勿逕送上級法院」
                                          書記官   唐淑嫻
中      華      民      國      九十二      年     五     月     六     日
附錄法條
毒品危害防制條例第十條第一項：
施用第一級毒品者，處六月以上五年以下有期徒刑。


司法院資訊處製作；財團法人民間司法改革基金會備份。
